臺灣高等法院臺南分院刑事裁定
111年度聲字第169號
聲請人  即
選任辯護人  賴威平律師  
被      告  AC000-A108169B(甲男，姓名年籍詳卷)
上列聲請人因被告家暴妨害性自主等案件（本院110年度侵上訴
字第1191號），聲請交付法庭錄音光碟等，本院裁定如下：
    主  文
聲請人於繳納相關費用後，准予轉拷交付本院一一○年度侵上訴
字第一一九一號家暴妨害性自主案件中華民國一一一年一月五日
審判程序之法庭錄音光碟。
聲請人就主文第一項所示錄音光碟內容，不得散布、公開播送，
或為非正當目的使用，並禁止再行轉拷利用。
    理  由
一、聲請意旨略以：聲請人即被告之選任辯護人（以下稱聲請人
    ）因被告家暴妨害性自主案件，經本院於民國111年1月26日
    為實體判決，理由中引用111年1月5日審判程序筆錄中被告
    供述為論罪依據之一，惟被告表示當庭有陳述「跑過去叫她
    起床...」等語，筆錄內就整體動作語意前後完整性似有闕
    漏，又因本案判決內容認定「...翻身滾至乙女躺臥之相鄰
    小床上」，足見筆錄正確性與被告主張或維護其法律上利益
    切身相關，聲請人基於辯護人職責為保障被告訴訟上權益，
    聲請交付本院110年度侵上訴字第1191號案件於111年1月5日
    審判程序之法庭錄音光碟。
二、按當事人及依法得聲請閱覽卷宗之人，因主張或維護其法律
    上利益，得於開庭翌日起至裁判確定後6個月內，繳納費用
    聲請法院許可交付法庭錄音或錄影內容；前項情形，依法令
    得不予許可或限制聲請閱覽、抄錄或攝影卷內文書者，法院
    得不予許可或限制交付法庭錄音或錄影內容；第1項情形，
    涉及國家機密者，法院得不予許可或限制交付法庭錄音或錄
    影內容；涉及其他依法令應予保密之事項者，法院得限制交
    付，法院組織法第90條之1定有明文。再依法庭錄音錄影及
    其利用保存辦法第8條第1項、第2項規定：當事人及依法得
    聲請閱覽卷宗之人，因主張或維護其法律上利益，聲請交付
    法庭錄音或錄影內容時，應敘明理由，由法院為許可與否之
    裁定。法院受理前項聲請，如認符合聲請人要件，並在聲請
    期間內提出，且就所主張或維護法律上之利益已敘明者，除
    法令另有排除規定外，應予許可。而「因主張或維護其法律
    上利益」，包括如核對更正筆錄、他案訴訟所需，或認法院
    指揮訴訟方式對其訴訟權益有影響之虞，欲用以保障其法律
    上利益等情形。是依上開說明，可知當事人及依法得聲請閱
    覽卷宗之人，因主張或維護其法律上利益（如核對更正筆錄
    、他案訴訟所需，或認法院指揮訴訟方式對其訴訟權益有影
    響之虞等），聲請交付法庭錄音或錄影內容時，法院除以涉
    及國家機密、當事人或第三人之隱私或營業秘密等為由，得
    否准其聲請外，應予許可。末按持有法庭錄音內容之人，就
    取得之錄音內容，不得散布、公開播送，或為非正當目的使
    用，亦為法院組織法第90條之4第1項所明定。
三、經查，聲請人為本院110年度侵上訴字第1191號家暴妨害性
    自主案件被告之選任辯護人，為依法得聲請閱覽卷宗之人，
    聲請意旨已敘明係為供核對庭訊筆錄所載被告供述之內容所
    需，而聲請交付本院111年1月5日審理程序之法庭錄音光碟
    ，且被告已於法定期間內提起上訴，經核聲請人之聲請與被
    告防禦權之有效行使有關，揆諸前揭說明，應認聲請人已敘
    明其有主張或維護法律上利益之理由，揆諸前揭規定及說明
    ，其聲請為有理由，爰裁定聲請人於繳納相關費用後，准予
    轉拷交付如主文所示之法庭錄音光碟。惟聲請人、被告依法
    就取得之法庭錄音光碟內容，依上揭規定，不得散布、公開
    播送，或為非正當目的使用，另依法院辦理聲請交付法庭錄
    音錄影內容應行注意事項第6條規定，禁止再行轉拷利用。
四、依刑事訴訟法第220條，裁定如主文。
中　　華　　民　　國　　111 　年　　3 　　月　　4 　　日
                  刑事第六庭    審判長法  官  張瑛宗
                                      法  官  林逸梅
                                      法  官  李秋瑩
以上正本證明與原本無異。
不得抗告。
　　　　　　　　　　　　　　　　　　　書記官  劉紀君
中　　華　　民　　國　　111 　年　　3 　　月　　4 　　日